臺灣宜蘭地方法院刑事判決　　　　　　　 94年度易字第223號
　　公　訴　人　臺灣宜蘭地方法院檢察署檢察官
　　被　　　告　甲○○
　　　　　　　　丙○○
　　　　　　　　乙○○
上列被告因竊盜等案件，經檢察官提起公訴（九十四年度偵字第
七七號），本院判決如下：
    主  文
甲○○逾越安全設備竊盜，處有期徒刑陸月，如易科罰金，以
佰元折算壹日。緩刑貳年。
丙○○以加害生命、身體之事，恐嚇他人致生危害於安全，處拘
役拾日，如易科罰金，以佰元折算壹日。其餘被訴竊盜部分
無罪；被訴無故侵入住宅部分公訴不受理。
乙○○被訴竊盜部分無罪；其餘被訴無故侵入住宅部分公訴不受
理。
    事  實
一、甲○○為向丁○○之母索討債務，竟夥同丙○○與乙○○二
    人，於民國九十三年十二月三十日十三時許共同前往丁○○
    位於宜蘭縣礁溪鄉玉石村玉屏巷二十八號住處，但因丁○○
    外出未遇，甲○○、丙○○及乙○○竟不待丁○○返家而欲
    逕行進屋等候，遂基於共同之犯意聯絡及行為分擔，由甲○○自未上鎖之窗戶攀爬進入屋內後，由內開鎖使丙○○與乙○○進入屋內而共同未經許可侵入丁○○之住宅（無故侵入
    住宅部分業據撤回告訴）。嗣甲○○在客廳等候丁○○返家
    期間，即基於為自己不法所有之意圖，逕行拿取丁○○所有
    置於冰箱旁之洋酒與冰箱內之小菜後在客廳食用而竊得洋酒
    與小菜。迄至同日十三時三十分許，因丁○○接獲鄰居胡慶
    裕之通知趕返住處察看時，丙○○竟自丁○○住處庭院內拾
    起柴刀一把作勢朝丁○○揮砍，並出言恫嚇稱：我槍放在家
    裡，要請你吃子彈等語，造成丁○○心生畏懼而足以危害其
    生命、身體之安全。
二、案經宜蘭縣警察局礁溪分局報告臺灣宜蘭地方法院檢察署檢
    察官偵查起訴。
    理  由
一、訊據被告甲○○固坦承自被害人丁○○住處未上鎖之窗戶攀
    爬入內後，在客廳等候時逕行取用被害人丁○○所有，置於
    冰箱旁之洋酒一節不諱，然自警詢至偵審中均矢口否認有自
    冰箱拿取小菜食用之犯行。惟查，其此部分犯行，迭經被害
    人丁○○自警詢至偵審中到庭指述明確，核與同案被告丙○○到庭供述情節吻合一致，復有現場照片四幀在卷可稽，顯
    見被告甲○○空言否認實屬無據，委無可採。其基於為自己
    不法所有之意圖，攀爬被害人住處未上鎖之窗戶入內後，竊
    取食用被害人丁○○所有之洋酒及小菜之事證已臻明確，其
    犯行足堪認定，應予依法論科。
二、訊據被告丙○○固坦承在被害人丁○○返家時，自屋外庭院
    隨手拾取一支不詳物品向被害人丁○○揮舞，且與被害人發
    生口角等情不諱，惟矢口否認有何出言恫嚇被害人之犯行。
    然查，其此部分犯行，同經被害人丁○○於警詢及偵審中到
    庭指述綦詳，核與證人胡慶裕於偵查中結證情節互相契合，
    復有被告丙○○當時所持之柴刀照片二幀存卷足佐，堪認被
    告丙○○空言置辯要非有據，並無足採。其以加害被害人丁○○之生命、身體之事恐嚇被害人，致生危害被害人安全之
    事證亦屬明甚，犯行已堪認定，應予依法論科。
三、按窗戶依社會通常觀念皆具有具有防閑作用，自屬安全設備
    之一種。是核被告甲○○之所為，係犯刑法第三百二十一條
    第一項第二款之逾越安全設備竊盜罪。另按刑法第三百零五
    條之恐嚇罪，所稱以加害生命、身體、自由、名譽、財產之
    事，恐嚇他人者，係指以使人生畏怖心為目的，而通知將加
    惡害之旨於被害人而言。且受惡害之通知者，因其恐嚇，生
    安全上之危險及實害而言。最高法院五十二年度臺上字第七
    五一號及二十六年度渝非字第十五號分別著有判例可資參酌
    。本件被害人丁○○因遭被告丙○○手持柴刀並以言詞恫嚇
    而深感其生命、身體陷於不安及畏怖之狀態等情，已經被害
    人到庭證陳翔實，再自被害人報警處理之客觀情狀，益徵被
    害人確因受被告丙○○之言行威嚇而感其生命安全陷於危險
    ，是揆諸首揭判例意旨，核被告丙○○之所為，應係犯刑法
    第三百零五條之恐嚇危害安全罪。審酌被告甲○○、丙○○
    僅為他人催討債務，竟擅自進入被害人住處，或竊取食用被
    害人所有之酒菜，或持刀出言恫嚇被害人，均已嚴重侵害被
    害人居家及人身安全，惟念其等已當庭向被害人丁○○致歉
    而得被害人之諒解，再參酌其等二人之犯罪動機、目的、手
    段與所造成之整體侵害程度等一切情狀，爰酌情各量處如主
    文所示之刑，並均諭知易科罰金之折算標準，以示警懲。末
    查，被告甲○○前因違反麻醉藥品管制條例案件，經臺灣臺
    北地方法院判處有期徒刑四月確定，八十二年二月十五日易
    科罰金執行完畢後，五年內未曾再受有期徒刑以上刑之宣告
    ，此見卷附臺灣高等法院被告全國前案紀錄表即明，是念其
    一時貪欲圖便，失慮致罹重典，經此偵審程序及刑之宣告後
    ，當能知所警惕而無再犯之虞，本院認前揭對其宣告之刑，
    以暫不執行為適當，爰併予宣告緩刑二年，用啟自新，並觀
    後效。
四、公訴意旨認被告甲○○、丙○○及乙○○等三人係基於共同
    為自己不法所有之意圖，而以攀爬窗戶之方式進入被害人丁○○之住處後，共同飲用被害人所有之洋酒及冰箱內之小菜
    ，而認其等三人此部分之犯行，均係犯刑法第三百二十一條
    第一項第二款、第四款之加重竊盜罪嫌。然查：
  (一)被害人丁○○並未親眼見聞其所有之酒菜係遭何人擅自食用
    ，此經被害人丁○○到庭證陳確實，是單由被害人丁○○指
    述其所有之酒菜遭人食用之客觀跡象，尚無從作為認定當時
    在場之被告三人均有竊取食用之主要論據。又被告丙○○及
    乙○○均自警詢至偵審中堅詞否認竊取食用被害人丁○○所
    有之酒菜，復無證據證明其等二人確有如公訴意旨所指之此
    部分竊盜犯行，自難僅憑其等二人當時在場及被害人所有之
    酒菜遭人食用之客觀事實，遽予認定被告丙○○及乙○○此
    部分之竊盜犯行甚明。公訴意旨之論斷，僅足以形成被告丙○○及乙○○涉犯竊盜罪嫌之合理懷疑，惟基於禁止推定罪
    狀之法則，確保國家刑罰權之正確行使之目的下，仍無法使
    其等二人涉犯之竊盜罪行達於通常一般之人均不致有所懷疑
    ，而得確信其為真實之程度。此外，本院復查亦無其他積極
    證據抑或間接證據足資證明或補強被告丙○○及乙○○有如
    公訴意旨指陳之此部分竊盜犯行，是因其等二人犯罪嫌疑不
    足，不能證明犯罪，爰依法為其等二人無罪判決之諭知。
  (二)被告甲○○攀爬被害人丁○○住處未上鎖之窗戶而進入被害
    人屋內竊取酒菜食用之犯行，已詳前述，另無證據證明被告
    丙○○及乙○○就此部分竊盜犯行，係與被告被告甲○○基
    於共同犯意聯絡及行為分擔，亦見前陳，是公訴意旨認被告
    甲○○此部分犯行，該當刑法第三百二十一條第一項第四款
    之結夥三人竊盜之加重條件，即有誤會，特此敘明。
五、按告訴乃論之罪，告訴人於第一審辯論終結前得撤回其告訴
    ，又告訴經撤回者，應諭知不受理之判決，刑事訴訟法第二
    百三十八條第一項、第三百零三條第三款分別定有明文。查
    本件告訴人丁○○告訴被告甲○○、丙○○及乙○○等三人
    無故侵入住宅部分，起訴書認被告等三人均涉犯刑法第三百
    零六條第一項之無故侵入住宅罪，依同法第三百零八條第一
    項之規定，須告訴乃論。茲據告訴人丁○○於九十四年八月
    二十四日當庭撤回告訴，經記明筆錄在卷可稽。故揆諸上開
    法條規定，本應對被告甲○○、丙○○及乙○○所犯此部分
    罪行為均為不受理判決之諭知，然因公訴意旨認被告甲○○
    所犯之竊盜罪，係與此部分無故侵入住宅部分犯行具有牽連
    犯之裁判上一罪關係，是爰不就被告甲○○所犯之無故侵入
    住宅罪部分，另為不受理判決之諭知，而僅就被告丙○○、
    乙○○涉犯此部分無故侵入住宅部分，不經言詞辯論且另為
    不受理判決之諭知。
據上論斷，應依刑事訴訟法第二百九十九條第一項前段、第三百
零一條第一項、第三百零三條第三款、第三百零七條，刑法第三
百零五條、第三百二十一條第一項第二款、第四十一條第一項前
段、第七十四條第二款，罰金罰鍰提高標準條例第一條前段、第
二條，判決如主文。
本案經檢察官賴慶祥到庭執行職務
中　　華　　民　　國　　94　　年　　9 　　月　　7 　　日
                  臺灣宜蘭地方法院刑事第三庭
                      審判長法  官  黃  永  勝
                            法  官  林  楨  森
                            法  官  陳  嘉  年
以上正本證明與原本無異。
如不服本判決，應於判決送達後10日內，向本院提出上訴狀（應
附繕本）。
                            書記官　詹  玉  惠
中　　華　　民　　國　　94　　年　　9　　月　 　12　　日
附錄本案論罪科刑法條全文
刑法第三百零五條
以加害生命、身體、自由、名譽、財產之事，恐嚇他人致生危害
於安全者，處二年以下有期徒刑、拘役或三百元以下罰金。
刑法第三百二十一條第一項第二款
犯竊盜罪而有左列情形之一者，處六月以上、五年以下有期徒刑
：之者。
二  毀越門扇、牆垣或其他安全設備而犯之者。
